臺灣臺中地方法院刑事判決　　　　　　　　　　　　　九十年度訴字第二八四號
　　公　訴　人　臺灣臺中地方法院檢察署檢察官
　　被　　　告　甲○○
右列被告因毒品危害防制條例案件，經檢察官提起公訴（九十年度毒偵字第三九二六
號），本院判決如左：
    主  文
甲○○施用第一級毒品，處有期徒刑壹年，扣案海洛因壹包（淨重零點零壹公克，包
重零點伍陸公克）沒收銷燬之，扣案注針筒壹支沒收；又施用第二級毒品，處有期徒
刑伍月。主刑部分應執行有期徒刑壹年肆月。
    事  實
一、甲○○曾因施用毒品案件，經依本院裁定送勒戒處所觀察、勒戒後，認無繼續施
    用毒品之傾向，由臺灣臺中地方法院檢察署檢察官於民國九十年七月二十六日以
    九十年度毒偵字第三五一０號為不起訴處分，並於九十年七月三十一日確定。詎
    甲○○又自觀察勒戒出所後之九十年八月一日晚間七時許，在臺中縣清水鎮○○
    路四八之六五號住處，以將海洛因加入注射針筒注射之方式，施用第一級毒品海
    洛因一次。另於九十年八月三日當日之前三日內某時，在上址以不詳方法施用第
    二級毒品安非他命一次。嗣於九十年八月三日十二時三十分許，在臺中縣梧棲鎮
    ○○路六十九號湯姆育樂廣場前為警臨檢查獲，並扣得其持有第一級毒品海洛因
    一包（淨重０．０一公克，包裝重０．五六公克）及其所有供施用第一級毒品海
    洛因之注射針筒一支。嗣經臺灣臺中地方法院檢察署檢察官依本院九十年度毒聲
    字第四一四九號裁定送觀察勒戒後，認有繼續施用毒品之傾向。
二、案經臺中縣警察局清水分局報請臺灣臺中地方法院檢察署檢察官偵查起訴。
    理  由
一、訊據被告甲○○對右揭施用第級一毒品海洛因之事實供承不諱，惟矢口否認有何
    施用第二級毒品安非他命之犯行，辯稱其並未施用安非他命，且其係於九十年八
    月十日向警方自首，並非於同年八月三日並遭警方盤查，係其母親即案外人唐曼
    麗及表姐劉淑美帶其去自首，其以為是去戒治，不會被判罪，當時問筆錄的是乙
    ○○警員，注射針筒係母親帶去的云云。經查：被告就上開施用第一級毒品海洛
    因之犯行坦白承認，而被告為警查獲時所採尿液，經送檢驗結果呈嗎啡及安非他
    命陽性反應，此有臺中縣衛生局檢驗尿水報告書一紙在卷可參，另扣案毒品一包
    經送法務部調查局鑑驗結果，以送驗白粉含第一級第六項毒品海洛因成分，淨重
    ０．０一公克（包裝重０．五六公克）等情，有該局所出具之鑑定通知書乙紙在
    卷可參，復有被告所有供施用毒品之用注射針筒一支扣案可證。被告就施用第一
    級毒品部分之自白與事實相符，應堪採信。另被告否認有何施用第二級毒品安非
    他命之犯行，惟查被告於九十年八月三日為警查獲後經採尿送驗結果，呈嗎啡及
    安非他命陽性反應，此有臺中縣衛生局檢驗尿水報告書一紙在卷可參，已如前述
    ，按初次吸食煙毒或麻醉藥品者，經人體代謝作用於八小時內，即有百分之八十
    之量排出，二十四小時之後，約有剩餘量之百分之九十排出，七十二小時之後仍
    有殘量微量排出，吸食或施打者個人體質不同，其排出時間亦會有差異，尤以成
    癮者（抗藥性強）其於吸食一百二十小時後所採之尿液，配合較具公信力之儀器
    （如氣相質譜儀）可能被檢測出等情，有憲兵司令部八十年三月二十五日（八０
    ）鑑驗字第０九九九號函可參，經查本件檢驗非以氣相質譜儀為之，應認被告於
    採尿前七十二小時即三日內確有施用第二級毒品安非他命，而被告自承上開時間
    均在家中，是本院認被告應係在其臺中縣清水鎮○○路四八之六五號住處施用。
    被告辯以並未施用第二級毒品安非命云云，顯為畏罪卸責之詞，不足採信。被告
    復辯以渠係於九十年八月十日自首云云，惟查被告係於九十年八月三日為警在臺
    中縣梧棲鎮○○路六十九號湯姆育樂廣場前查獲一節，業據證人即臺中縣警察局
    清水分局梧棲分駐所員警乙○○於審理中證述明確，其證稱九十年八月三日警方
    巡邏至臺中縣梧棲鎮○○路六十九號湯姆育樂廣場時看到被告一人行蹤可疑，即
    對之盤查，並扣得白色粉末一包及注射針筒一支，在警局對被告製作筆錄時，被
    告亦有承認九十年八月一日在家中有施用海洛因，當時被告還要求輕辦等語。況
    本件施用毒品案件被告警訊筆錄係九十年八月三日製作，被告並經隨案移送至臺
    灣臺中地方法院檢察署，並於同日經該署察官訊問等情，有警訊筆錄及偵訊筆錄
    附於偵查卷內可憑，被告於九十年八月三日即為警查獲且解送臺灣臺中地方法院
    檢察署經檢察官訊問，其自不可能遲至九十年八月十日始向警方自首，是被告辯
    以渠係在九十年八月十日自首云云，顯與事實不符。綜上，被告施用第一級毒品
    海洛因及第二級毒品安非他命之事證明確，其犯行堪以認定，應依法論科。
二、被告前因施用毒品案件，經送勒戒處所觀察、勒戒後，認無繼續施用毒品之傾向
    ，由臺灣臺中地方法院檢察署檢察官於九十年七月二十六日為不起訴之處分，並
    於九十年七月三十一日確定，有該署九十年毒偵字第三五一０號不起訴處分書、
    公告各一份在卷可佐。其於受不起訴之處分後，五年內再犯毒品危害防制條例第
    十條之罪，經送觀察、勒戒後，認有繼續施用毒品傾向，此分別有臺灣臺中地方
    法院檢察署刑案資料查註紀錄表、臺灣高法院被告全國前案紀錄表、臺灣臺中地
    方法院檢察署九十年度聲觀字第一八０二號聲請書、本院九十年度毒聲字第四一
    四九號裁定及臺灣臺中看守所附設勒戒所九十年十月二十六日（九十）中所正總
    字第三五０三號函送之有無繼續施用毒品傾向證明書各一份在卷足按，故應予論
    罪科刑。核被告甲○○所為，係犯毒品危害防制條例第十條第一項之施用第一級
    毒品罪及同條第二項之施用第二級毒品罪。被告因施用而持有海洛因、安非他命
    之低度行為，分別為其後施用之高度行為所吸收，均不另論罪。所犯上開二罪，
    犯意各別，行為互殊，應予分別論罪，合併處罰。被告辯以渠係在九十年八月十
    日向警方自首云云，惟本件係九十年八月三日即為警查獲移送，已如前述，被告
    所稱自首一節，顯不可採，自無足邀自首減刑之寬典。本院審酌被告有施用毒品
    之不良素行，犯罪之動機、手段，施用毒品本係自戕行為，對他人法益尚無具體
    危害，惟一再犯本罪不知悔改，及犯後僅能坦承部分犯行等一切情狀，量處如主
    文所示之刑，並定其應執行刑。扣案海洛因一包（淨重０．０一公克、包裝重０
    ．五六公克）為第一級毒品，係屬違禁物，應依毒品危害防制條例第十八條第一
    項前段之規定，沒收銷燬之。另扣案注射針筒一支為被告所有且供用以施用毒品
    ，為犯罪所用之物且為被告所有之物，業據被告於警偵訊中供明，其雖於審理中
    翻異前詞，辯稱係其家中購買讓其攜至警局自首云云，惟本院認被告早於九十年
    八月三日即經警查獲並扣得毒品海洛因一包及注射針筒一支，此自非如被告所辯
    於九十年八月十日復持以自首，應認被告於警偵訊之供述方為可採，應依刑法第
    三十八條第一項第二款沒收之。
據上論斷，應依刑事訴訟法第二百九十九條第一項前段，毒品危害防制條例第十條第
一項、第二項、第二十條第三項前段、第十八條第一項前段，刑法第十一條前段、第
五十一條第五款，第三十八條第一項第二款，判決如主文。
中      華      民      國      九十一      年      二      月    八    日
                                    臺灣臺中地方法院刑事第二庭
                                        法  官  陳  葳
右正本證明與原本無異。
如不服本判決，應於收受本判決後十日內向本院提出上訴書狀，其未敘述上訴理由者
，並得於提起上訴後十日內向本院補提理由書狀（均須按他造當事人之人數附繕本）
「切勿逕送上級法院」。
                                        書記官
中      華      民      國      九十一      年      二      月    八    日
附錄法條：
施用第一級毒品者，處六月以上五年以下有期徒刑。
施用第二級毒品者，處三年以下有期徒刑。
